【裁判字號】    95,訴,509
【裁判日期】    951024
【裁判案由】    返還消費借貸款
【裁判全文】
臺灣新竹地方法院民事判決               95年度訴字第509號
原      告  台灣中小企業銀行股份有限公司
法定代理人  壬○○
訴訟代理人  甲○○
訴訟代理人  戊○○
訴訟代理人  己○○
被      告  辛○○即雙叟商行
            丙○○
            乙○○
            丁○○
            庚○○
上列當事人間請求返還消費借貸款事件，本院於民國95年10月12
日言詞辯論終結，判決如下：
    主      文
被告辛○○即雙叟商行、丙○○、乙○○應連帶給付原告新臺幣
肆拾捌萬參仟柒佰捌拾肆元，及如附表編號1所示之利息、違約
金。
被告辛○○即雙叟商行、丙○○、丁○○應連帶給付原告新臺幣
參拾捌萬貳仟陸佰陸拾貳元，及如附表編號2所示之利息、違約
金。
被告丙○○應給付原告新臺幣伍拾壹萬參仟參佰參拾伍元，及如
附表編號3、編號4所示之利息、違約金。
被告辛○○即雙叟商行、丙○○、庚○○應連帶給付原告新臺幣
伍拾壹萬肆仟參佰陸拾肆元，及如附表編號5所示之利息、違約
金。
被告辛○○、丙○○、庚○○應連帶給付原告新臺幣柒拾玖萬伍
仟捌佰伍拾玖元，及如附表編號6所示之利息、違約金。
被告辛○○應給付原告新臺幣參萬柒仟貳佰陸拾陸元，及如附表
編號7所示之利息、違約金。
訴訟費用由被告連帶負擔。
    事實及理由
甲、程序方面
    本件被告辛○○即雙叟商行、丙○○、乙○○、丁○○、庚○○經合法通知，均未於言詞辯論期日到場，核無民事訴訟
    法第三百八十六條各款所列情形，爰依原告聲請，由其一造
    辯論而為判決。
乙、實體方面
一、原告主張：
（一）被告辛○○即雙叟商行邀同被告丙○○、乙○○為連帶保
      證人，於民國（下同）93年7月30日與原告簽訂借據及授
      信約定書，向原告借款，為新臺幣（下同）7,000,000 元
      ，約定借款期間自93年7月30日起至98年7月30日止，且自
      實際撥款日起，依年金法，按月攤還本息，借款利率則按
      原告當時之基準利率加年利率百分之2.8計息，並隨原告
      銀行基準利率變動而調整，如有一期未依約支付本息，視
      為全部到期，並自逾期之日起，逾期6個月以內者，按上
      開利率百分之10，超過6個月者，按上開利率百分之20 計
      算違約金，被告丙○○、乙○○既為連帶保證人，亦應負
      連帶清償責任。詎被告自95年4月17日拒絕對原告清償，
      依授信約定書第5條第6項第1款，被告已喪失期限利益，
      債務應視為全部到期，迄今總計尚欠借款本金483,784元
      ，並依兩造約定應償還如附表編號1所示之本金、利息、
      違約金。
（二）被告辛○○即雙叟商行邀同被告丙○○、丁○○為連帶保
      證人，於民國95年1月16日與原告簽訂借據及授信約定書
      ，分別向原告借款，為新臺幣4,000,000元，約定借款期
      間自95年1月16日起至100年1月16日止，且自實際撥款日
      起，依年金法，按月攤還本息，借款利率則按原告當時之
      基準利率加年利率百分之2.8計息，並隨原告銀行基準利
      率變動而調整，如有一期未依約支付本息，視為全部到期
      ，並自逾期之日起，逾期6個月以內者，按上開利率百分
      之10，超過6個月者，按上開利率百分之20計算違約金，
      被告丙○○、丁○○即辛○○即雙叟商行既為連帶保證人
      ，亦應負連帶清償責任。詎被告自95年4月17日拒絕對原
      告清償，依授信約定書第5條第6項第1款，被告已喪失期
      限利益，債務應視為全部到期，迄今總計尚欠借款本金
      382,662元，並依兩造約定應償還如附表編號2所示之本金
      、利息、違約金。
（三）被告丙○○，於93年11月24日與原告簽訂小額信用貸款約
      定書，向原告借款250,000元，約定借款期間自93年11月
      26日起至95年5月26日止，以1個月為1期，每期平均攤還
      13,889元，並約定如逾期未為給付，則視為全部到期，按
      年息百分之15計算遲延利息。詎被告僅繳款至95年3月26
      日，其後即未依約按月清償本息，共積欠27,776元，並依
      兩造約定應償還如附表編號3所示之本金、利息。
（四）被告丙○○於民國95年1月16日與原告簽訂臺灣企銀「寶
      島農家消費貸款」約定書，向原告借款5,000,000元，約
      定借款期間自95年1月16日起至100年1月16日止，且自實
      際撥款日起，依年金法，按月攤還本息，借款利率則按原
      告當時之基準利率加年利率百分之2.27計息，並隨原告銀
      行基準利率變動而調整。依上開約定書第5條約定：立約
      人未依約按期繳款、借款到期或借款視為全部到期未立即
      償還時，按年息百分之15計付遲延利息。詎被告自95年3
      月16日拒絕對原告清償，依約定被告已喪失期限利益，債
      務應視為全部到期，迄今總計尚欠借款本金485,559元，
      並依兩造約定應償還如附表編號4所示之本金、利息。
（五）被告辛○○即雙叟商行邀同被告丙○○、庚○○為連帶保
      證人，於93年2月23日與原告簽訂借據及授信約定書，向
      原告借款，為8,000,000元，約定借款期間自93年2月24日
      起至98年2月24日止，且自實際撥款日起，依年金法，按
      月攤還本息，借款利率則按原告當時之基準利率加年利率
      百分之4計息，並隨原告銀行基準利率變動而調整，如有
      一期未依約支付本息，視為全部到期，並自逾期之日起，
      逾期6個月以內者，按上開利率百分之10，超過6個月者，
      按上開利率百分之20計算違約金，被告丙○○、庚○○即
      辛○○即雙叟商行既為連帶保證人，亦應負連帶清償責任
      。詎被告自95年2月24日拒絕對原告清償，依授信約定書
      第5條第6項第1款，被告已喪失期限利益，債務應視為全
      部到期，迄今總計尚欠借款本金514,364元，並依兩造約
      定應償還如附表編號5所示之本金、利息、違約金。
（六）被告辛○○即雙叟商行邀同被告丙○○、庚○○為連帶保
      證人，於93年2月24日與原告簽訂借據及微型企業創業貸
      款契約書，向原告借款10,000,000元，約定借款期間自93
      年2月24日起至99年2月24日止，且寬限期自借款日起日起
      算2年，寬限期內依借款餘額按月繳付，第一次繳息日為
      93年3月24日，自寬限期滿，本息分60期平均攤還，第一
      期本息攤還日為94年3月24日，借款利率則按郵政儲金依
      年期定期儲蓄存款機動利率加年利率百分之1.45計息，即
      年率百分之3固定計息。並隨原告銀行基準利率變動而調
      整，如有一期未依約支付本息，視為全部到期，並自逾期
      之日起，逾期6個月以內者，按上開利率百分之10，超過6
      個月者，按上開利率百分之20計算違約金，被告丙○○、
      庚○○即辛○○即雙叟商行既為連帶保證人，亦應負連帶
      清償責任。詎被告自95年3月24日拒絕對原告清償，依上
      開契約書書第8條，被告已喪失期限利益，債務應視為全
      部到期，迄今總計尚欠借款本金795,859元，並依兩造約
      定應償還如附表編號6所示之本金、利息、違約金。
（七）被告辛○○於93年2月17日向原告所屬新竹分行申請國際
      信用卡，並簽訂「國際信用卡申請書」，經原告發卡卡號
      0000-0000-0000-0000供被告使用；被告則持原告所發行
      之信用卡簽帳及預借現金之使用，並約定利率按信用卡差
      別利率修改後約定條款為本行基準利率家年利率百分之15
      記付，詎被告自95年4月7日起即未依約繳納款項，總計尚
      欠37,266元未為清償，並依兩造約定應償還如附表編號7
      所示之本金、利息、手續費。
（八）被告等所欠上述借款，經原告屢次催討仍不獲清償，為此
      爰依消費借貸、連帶保證及上開契約之法律關係，請求如
      數清償如主文所示金額等情。
二、被告辛○○即雙叟商行、丙○○、乙○○、丁○○、庚○○
    均未於言詞辯論期日到場，亦未提出書狀作何聲明或陳述。
三、得心證之理由：
（一）原告主張之上開事實，業經提出本金7,000,000元借據暨
      其授信約定書、本金400,000元借據、小額信用貸款約定
      書及其申請書、臺灣企銀「寶島農家消費貸款」約定書、
      本金800,000元借據暨其授信約定書、本金1,000,000元微
      型企業創業貸款契約書及借據、信用卡申請書及其信用卡
      差別利率修改後訂條款各一件，聲請人銀行基準利率歷史
      資料表3件、繳款明細表9件（以上均影本）等為證，被告
      均未到庭爭執，亦未提出書狀答辯，本院審酌前開事證，
      堪信原告主張為真實，從而原告依消費借貸及連帶保證之
      法律關係請求如主文所示之金額、利息及違約金，核無不
      合，應予准許。
（二）據上論結：本件原告之訴為有理由，依民事訴訟法第三百
      八十五條第一項前段、第八十五條第二項，判決如主文。
中    華    民    國    95    年    10    月    24    日
                  民事第一庭    法  官   陳順珍
以上正本係照原本作成。
如對本判決上訴，須於判決送達後20日內向本院提出上訴狀。
                                書記官   周育瑜
中    華    民    國    95    年    10    月    24    日
附表：
┌─┬──────┬─────────────┬────────────────────────┬──────┐
│編│ 計息本金   │     應 付 之 利 息       │       應 付 之 逾  期  違  約  金              │            │
│  │（新臺幣）  ├─────────┬───┼─────────┬──────────────┤  債務人    │
│號│            │     起 訖 日     │利 率 │     起 訖 日     │          利     率         │            │
├─┼──────┼─────────┼───┼─────────┼──────────────┼──────┤
│ 1│483,784元   │ 自95年4月17日起至│年息百│自95年5月18日起至 │逾期6個月以內者，按左開利率 │辛○○即雙叟│
│  │            │ 清償日止         │分之  │清償日止          │百分之10，超過6個月以上者， │商行、丙○○│
│  │            │                  │6.46  │                  │按左開利率百分之20計付違約金│、乙○○。  │
├─┼──────┼─────────┼───┼─────────┼──────────────┼──────┤
│ 2│382,662元   │ 自95年4月17日起至│年息百│自95年5月18日起至 │逾期6個月以內者，按左開利率 │辛○○即雙叟│
│  │            │ 清償日止         │分之  │清償日止          │百分之10，超過6個月以上者， │商行、丙○○│
│  │            │                  │6.46  │                  │按左開利率百分之20計付違約金│、丁○○。  │
├─┼──────┼─────────┼───┼─────────┴──────────────┼──────┤
│ 3│27,776元    │ 自95年3月26日起至│年息百│無                                              │ 丙○○     │
│  │            │ 清償日止         │分之  │                                                │            │
│  │            │                  │15    │                                                │            │
├─┼──────┼─────────┼───┼────────────────────────┼──────┤
│ 4│485,559元   │自95年3月16日起至 │年息百│無                                              │ 丙○○     │
│  │            │ 清償日止         │分之  │                                                │            │
│  │            │                  │15    │                                                │            │
├─┼──────┼─────────┼───┼─────────┬──────────────┼──────┤
│ 5│514,364元   │自95年2月24日起至 │年息百│自95年3月25日起至 │逾期6個月以內者，按左開利率 │辛○○即雙叟│
│  │            │ 清償日止         │分之  │清償日止          │百分之10，超過6個月以上者， │商行、丙○○│
│  │            │                  │7.66  │                  │按左開利率百分之20計付違約金│、庚○○。  │
├─┼──────┼─────────┼───┼─────────┼──────────────┼──────┤
│ 6│759,859元   │自95年3月24日起至 │年息百│自95年4月25日起至 │逾期6個月以內者，按左開利率 │辛○○即雙叟│
│  │            │ 清償日止         │分之  │清償日止          │百分之10，超過6個月以上者， │商行、丙○○│
│  │            │                  │3     │                  │按左開利率百分之20計付違約金│、庚○○。  │
├─┼──────┼─────────┼───┼─────────┼──────────────┼──────┤
│ 7│37,266元    │自95年6月8日起至  │年息百│自95年6月8日起至清│延滯第一個月，當月計付逾期手│ 辛○○     │
│  │            │ 清償日止         │分之  │償日止            │續費100元；延滯第二個月，當 │            │
│  │            │                  │18.59 │                  │月計付逾期手續費300元；延滯 │            │
│  │            │                  │      │                  │第三個月（含）以上者，每月計│            │
│  │            │                  │      │                  │付逾期手續費600元。         │            │
├─┴──────┴─────────┴───┴─────────┴──────────────┴──────┤
│總計：2,727,270元                                                                                           │
└──────────────────────────────────────────────────────┘


司法院資訊處製作；財團法人民間司法改革基金會備份。
